臺灣臺北地方法院小額民事判決
110年度北小字第2778號
原      告  旺旺友聯產物保險股份有限公司

法定代理人  劉自明  


訴訟代理人  胡綵麟  
            葉丁宗  
被      告  歐家騄  
上列當事人間請求損害賠償事件，本院於民國110年9月22日言詞
辯論終結，判決如下：
    主  文
被告應給付原告新臺幣參萬玖仟伍佰伍拾伍元，及自民國一百一
十年三月二十九日起至清償日止，按週年利率百分之五計算之利
息。
原告其餘之訴駁回。
訴訟費用新臺幣壹仟元，由被告負擔其中新臺幣捌佰陸拾捌元，
餘由原告負擔。
本判決第一項得假執行。被告如以新臺幣參萬玖仟伍佰伍拾伍元
為原告預供擔保後，得免為假執行。
    事實及理由
壹、程序事項：
一、按因侵權行為涉訟者，得由行為地之法院管轄；民事訴訟法
    第15條第1項定有明文。查本件侵權行為地在臺北市松山區
    ，本院自有管轄權，先予敘明。
二、被告經合法通知，未於言詞辯論期日到場，核無民事訴訟法
    第386條所列各款情事，爰依原告之聲請，准由其一造辯論
    而為判決。
貳、實體部分：
一、原告起訴主張略以：被告於民國108年6月3日晚間19時56分
    許，駕駛車牌號碼000-00號營業大客車，行經臺北市○○區○○
    ○路0段00號前，因倒車不慎而碰撞由原告承保、訴外人林游
    澄澄所有、訴外人林為康駕駛之車牌號碼000-0000號自小客
    車（下稱系爭車輛），致系爭車輛損壞。系爭車輛經送廠修
    復，支出必要修復費用新臺幣（下同）4萬5,536元，其中工
    資1萬4,534元、烤漆2萬3,692元、零件7,310元，原告已依
    約賠付被保險人，並依保險法第53條第1項規定取得代位求
    償權。爰依侵權行為損害賠償之法律關係請求等語。並聲明
    ：被告應給付原告4萬5,536元，及自起訴狀繕本送達翌日起
    至清償日止，按年息5%計算之利息。
二、被告未於言詞辯論期日到場，亦未提出書狀作何聲明陳述。
三、本院之判斷：
　㈠原告主張被告於上開時、地駕駛車牌號碼000-00號營業大客
    車，與原告承保、訴外人林為康駕駛之系爭車輛發生碰撞，
    致系爭車輛受損等情，業據原告提出道路交通事故當事人登
    記聯單、現場圖、行車執照、估價單、統一發票、車險理賠
    計算書等件影本為證（卷第15至29頁），並有向臺北市政府
    警察局交通警察大隊調取之本件事故相關資料核閱屬實（卷
    第33至47頁），而被告經本院合法通知，未於言詞辯論期日
    到場，復未提出書狀答辯供本院斟酌，依民事訴訟法第280
    條第3項準用同條第1項規定，視同自認，自堪信原告之主張
    為真正。
　㈡按汽車倒車時，應顯示倒車燈光或手勢後，謹慎緩慢後倒，
    並應注意其他車輛及行人，道路交通安全規則第110條第2款
    定有明文。次按因故意或過失，不法侵害他人之權利者，負
    損害賠償責任；汽車、機車或其他非依軌道行駛之動力車輛
    ，在使用中加損害於他人者，駕駛人應賠償因此所生之損害
    ，但於防止損害之發生，已盡相當之注意者，不在此限；被
    保險人因保險人應負保險責任之損失發生，而對於第三人有
    損失賠償請求權者，保險人得於給付賠償金額後，代位行使
    被保險人對於第三人之請求權；但其所請求之數額，以不逾
    賠償金額為限；為民法第184條第1項前段、第191條之2、保
    險法第53條第1項所明定。查被告駕駛車輛行經肇事地點，
    因倒車停車時疏未注意其他車輛，致其左前車頭與原告承保
    之系爭車輛右前車頭、車身發生碰撞而肇事，被告對於防止
    損害之發生顯未盡相當之注意，就本件交通事故之發生自有
    過失。又原告已依保險契約給付系爭車輛之修復費用後，自
    得依上開法律規定代位行使對被告之損害賠償請求權。
　㈢次按不法毀損他人之物者，被害人得請求賠償其物因毀損所
    減少之價額；民法第196條定有明文。又依民法第196條請求
    賠償物被毀損所減少之價額，得以修復費用為估定之標準，
    但以必要者為限（例如︰修理材料以新品換舊品，應予折舊
    ），有最高法院77年度第9次民事庭會議決議可資參照。查
    原告承保之系爭車輛因本件車禍支出修理費用4萬5,536元，
    其中工資1萬4,534元、烤漆2萬3,692元、零件7,310元，有
    估價單與統一發票在卷可稽（卷第23-25頁），系爭車輛之
    修理，既以新零件更換被毀損之舊零件，自應將折舊予以扣
    除。系爭車輛於104年9月出廠，至108年6月3日事故發生止
    ，已出廠3年9月，有系爭車輛行車執照為證，按行政院所頒
    佈之固定資產耐用年數表及固定資產折舊率表規定非運輸業
    用自用小客車之耐用年數為5年，依定率遞減法每年折舊369
    /1000，系爭車輛修復費用中零件部分扣除如附表所示折舊
    金額後為1,329元，加計工資與烤漆費用共3萬9,555元（計
    算：14,534＋23,692＋1,329＝39,555），屬必要之修理費用，
    原告就此部分之請求，應予准許。
　㈣末按遲延之債務，以支付金錢為標的者，債權人得請求依法
    定利率計算之遲延利息；應付利息之債務，其利率未經約定
    ，亦無法律可據者，週年利率為百分之五；給付無確定期限
    者，債務人於債權人得請求給付時，經其催告而未為給付，
    自受催告時起，負遲延責任，其經債權人起訴而送達訴狀，
    或依督促程序送達支付命令，或為其他相類之行為者，與催
    告有同一效力；民法第233條第1項前段、第203條、第229條
    第2項有明文規定。準此，原告請求被告給付自起訴狀繕本
    送達翌日即110年3月29日（卷第53頁）起至清償日止，按年
    息5%計算之利息，於法並無不合，應予准許。
　㈤綜上所述，原告依侵權行為損害賠償之法律關係，請求被告
    給付原告3萬9,555元，及自110年3月29日起至清償日止，按
    年息5%計算之利息，為有理由，應予准許。逾此範圍之請求
    則屬無據，應予駁回。
四、本件原告勝訴部分係就民事訴訟法第436條之8適用小額訴訟
    程序所為被告敗訴之判決，依同法第436條之20規定，應依
    職權宣告假執行，並依同法第436條之23準用第436條第2項
    ，適用同法第392條第2項規定，依職權宣告被告如以主文第
    4項所示金額為原告預供擔保，得免為假執行。
五、訴訟費用負擔之依據：民事訴訟法第79條。本件訴訟費用額
    ，依後附計算書確定如主文所示金額。
中　　華　　民　　國　　110 　年　　10　　月　　6 　　日
                    臺灣臺北地方法院臺北簡易庭
                              法  官  蔡玉雪
以上正本證明與原本無異。
如不服本判決，須以違背法令為理由，於判決送達後20日內向本
庭提出上訴狀（應按他造當事人之人數附繕本）；如委任律師提
起上訴者，應一併繳納上訴審裁判費。
中　　華　　民　　國　　110 　年　　10　　月　　6 　　日
                              書記官  陳黎諭
計   算   書：
項        目 金額（新台幣） 備      註 第一審裁判費 1,000元 其中868元由被告負擔，餘由原告負擔。 合        計 1,000元  

附表（零件折舊計算式，元以下四捨五入）：
第一年折舊：7,310×0.369＝2,697元；
第二年折舊：（7,310－2,697）×0.369＝1,702元；
第三年折舊：（7,310－2,697－1,702）×0.369＝1,074元；
第四年折舊：（7,310－2,697－1,702－1,074）×0.369×9/12＝
              508元；
折舊後殘值：7,310－2,697－1,702－1,074－508＝1,329元。

附錄：
一、民事訴訟法第436條之24第2項：
　　對於小額程序之第一審裁判上訴或抗告，非以其違背法令為
    理由，不得為之。
二、民事訴訟法第436條之25：
　　上訴狀內應記載上訴理由，表明下列各款事項：
    ㈠原判決所違背之法令及其具體內容。
    ㈡依訴訟資料可認為原判決有違背法令之具體事實。